# 资产管理产品的问题

提问人：oyyc2018 时间：2022-06-02 17:01:20
最近发布的这个资产管理产品的会计处理规定，想咨询下陈版。。这个业务处理适用哪些行业的哪些业务啊？
是不是只要涉及企业买卖相关产品的都可以用？。。还是只针对证券金融行业？
像什么应收认购款这种科目是不是可以放其他应收款？

回答人：chenyiwei
该文件规范的会计主体是资产管理产品本身，如理财产品、信托、基金等。具体为适用中国人民银行、银保监会、证监会、国家外汇管理局《关于规范金融机构资产管理业务的指导意见》
（银发〔 2018 〕 106 号）的资产管理产品。
根据该文件第三条：“资产管理产品包括但不限于人民币或外币形式的银行非保本理财产品，资金信托，证券公司、证券公司子公司、基金管理子公司、期货公司子公司、保险资产管理机构、金融资产投资公司发行的资产管理产品等。依据金融管理部门颁布规则开展的资产证券化业务，依据人力资源社会保障部门颁布规则发行的养老金产品，不适用本意见。”